【裁判字號】    97,審小上,51
【裁判日期】    970520
【裁判案由】    給付借款
【裁判全文】
臺灣高雄地方法院民事裁定            97年度審小上字第51號
上  訴  人  乙○○
被  上訴人  第一商業銀行股份有限公司
法定代理人  甲○○
上列當事人間給付借款事件，上訴人對於民國97年4 月8 日臺灣
高雄地方法院高雄簡易庭97年度雄小字第1820號第一審判決提起
上訴，本院裁定如下
    主  文
上訴駁回。
第二審訴訟費用新台幣壹仟伍佰元由上訴人負擔。
    理  由
一、按對於小額程序之第一審判決提起上訴，非以其違背法令為
    理由，不得為之；所謂判決違背法令，乃指判決不適用法規
    或適用不當，或有民事訴訟法第469 條所列第1 款至第5 款
    事由，其判決當然為違背法令，民事訴訟法第436 條之24第
    2 項、第436 條之32第2 項準用第468 條及第469 條第1 款
    至第5 款分別定有明文。又當事人提起上訴，如依民事訴訟
    法第468 條規定，而以判決有不適用法規或適用不當為上訴
    理由者，其上訴狀或理由狀應有具體之指摘，並揭示該法規
    之條項或內容，若係成文法以外之法則（習慣或法理），則
    應揭示該法則之旨趣，倘為司法院解釋或最高法院之判例，
    則應揭示該判解之字號或其內容；如依民事訴訟法第469 條
    所列第1 款至第5 款事由提起上訴者，其上訴狀或理由狀應
    揭示合於該條款之事實，是上訴狀或理由狀如未依此項方法
    表明者，或其所表明者，顯與上開法條規定不相合者，即難
    認為已對原判決之違背法令有具體之揭示，其上訴自難認為
    合法（最高法院71年台上字第314 號判例要旨參照）。次按
    當事人於第二審程序不得提出新攻擊或防禦方法，為民事訴
    訟法第436 條之28前段所明定，故上訴人如於上訴後提出新
    攻擊或防禦方法，上訴審法院自不得予以審酌。再按上訴不
    合法者，第二審法院應以裁定駁回之，同法第436 條第2項
    準用第444 條第1 項前段亦有明文。
二、上訴意旨略以：上訴人於向被上訴人申辦增資卡時，固同意
    上訴人配偶亦得使用，惟該增資卡係何時遭詐騙集團冒用，
    上訴人並不知情，且被上訴人未依信用貸款約定書之約定列
    印帳單寄予上訴人，違反兩造間之約定，爰依法提起上訴等
    語。
三、經查：
  (一)上訴人之訴訟代理人於原審97年4 月8 日開庭時，僅陳稱對
    上訴人請求金額無意見但目前無力清償等語，並未抗辯存有
    增資卡遭詐騙集團冒用及被上訴人違反約定未將帳單寄予上
    訴人等情事，上訴人既係於提起本件上訴後始為上開抗辯，
    核屬新攻擊防禦方法，依民事訴訟法第436 條之28前段規定
    ，本院無從就此新攻擊防禦方法予以審酌。
  (二)上訴人之上訴理由，除抗辯存有增資卡遭詐騙集團冒用及被
    上訴人違反約定未將帳單寄予上訴人等情事外，並未具體指
    明原判決有何其他不適用法規或適用法規不當，或有民事訴
    訟法第469 條第1 款至第5 款所稱當然違背法令之情事，及
    符合該條款要件之具體事實。依上開說明，上訴人之上訴即
    非合法，應予駁回。
四、再按於小額訴訟之上訴程序，法院為訴訟費用之裁判時，應
    確定其費用額，民事訴訟法第436 條之19第1 項、第436 條
    之32第1 項定有明文。本件第二審裁判費用為新台幣1,500
    元，應由上訴人負擔，爰併為裁定如主文第2 項所示。
五、據上論結，本件上訴為不合法，依民事訴訟法第436 之32第
    1 、2 項、第436 條之19第1 項、第444 條第1 項前段、第
    95條、第78條，裁定如主文。
中    華    民    國    97    年    5     月    20    日
                      民事第二庭審判長法  官  林紀元
                                      法  官  陳業鑫
                                      法  官  黃悅璇
正本係照原本作成。
本裁定不得再抗告。
中    華    民    國    97    年    5     月    20    日
                                     書記官  林昭吟


司法院資訊處製作；財團法人民間司法改革基金會備份。
